臺灣高等法院刑事裁定　　　　　　　　　96年度抗字第1148號
　　抗　告　人
　　即　受刑人　甲○○
上列抗告人即受刑人因聲請減刑及定應執行刑案件，不服臺灣士
林地方法院96年度聲減字第2478號， 中華民國96年9月11日所為
裁定，提起抗告，本院裁定如下：
    主  文
抗告駁回。
    理  由
一、聲請人即檢察官聲請意旨詳如附件所載。
二、原裁定意旨以：查受刑人甲○○於附表所列日期犯施用第二
    級毒品等罪，經判處如附表所列之刑確定在案，茲檢察官以
    其犯罪時間均在民國96年4月24日以前，所犯妨害公務（ 原
    裁定誤載為贓物）等罪，悉合於減刑條件，聲請予以減刑，
    並定其應執行之刑。經核尚無不合，應予准許等語。
三、抗告意旨略以：
（一）抗告人所犯原裁定附表編號2、3、4之犯罪， 分別減為有
      期徒刑3月、2月、2月又15日，此均應得予易科罰金， 原
      裁定竟未諭知易科罰金之折算標準，顯有違誤。本件抗告
      人所犯4罪，雖已定執行刑，並依大法官會議解釋釋字第1
      44號解釋意旨，本件於未經減刑前之罪刑已定執行刑，故
      原可易科罰金部分所處之刑，亦毋庸為易科罰金折算標準
      之餘地，故該解釋所指，應僅受限於對一般刑法所規範。
      惟我國頒佈中華民國九十六年罪犯減刑條例，其係屬特別
      法，自應不受限於一般刑法法規之拘束，本件仍應依上開
      條例第9條規定，對原裁定附表編號2、3、4之犯罪，於減
      刑後，分別諭知易科罰金折算標準。
（二）再我國之中華民國九十六年罪犯減刑條例， 係先規定第9
      條關於易科罰金之規定後， 始再規定第10條第2項關於另
      定應執行刑之規定，則本件應於宣示減刑結果，且符合第
      9條規定之易科罰金折算標準後，再宣示定應執行刑， 如
      此始符合減刑之規定。
（三）又原裁定理由欄一第3行記載「... 所犯贓物等罪... 」
      等語，惟抗告人所犯4罪中，均無犯有贓物罪， 則原裁定
      誤載罪名，顯有理由欠備之誤載，容有未恰。爰依法提起
      抗告，請求撤銷原裁定等語。
三、惟查：
（一）按大法官解釋憲法並統一解釋法律、命令，其所為之解釋
      ，有拘束全國各機關及人民之一般效力（最高法院92年度
      台非字第144號判決意旨參照）。 則司法院大法官會議解
      釋之效力，非如抗告人所稱僅對一般刑法生效而已，對於
      我國其他法規，亦生拘束力。而關於易科罰金，係以裁判
      確定前，就被告所犯數罪，定應執行之刑，故本件抗告人
      所犯4罪，其等犯罪行為之時間均在95年10月31日（4罪中
      最早確定之附表編號1犯罪之確定日期）前，故該4罪均應
      依刑法第51條之規定，定應執行刑。再按數罪併罰中之一
      罪，依刑法規定得易科罰金，若因與不得易科之他罪併合
      處罰結果而不得易科罰金時，原可易科部分所處之刑，自
      亦毋庸為易科折算標準之記載（司法院大法官會議釋字第
      144號解釋意旨參照）。抗告人所犯4罪，既應定應執行刑
      ，且該4罪中有不得易科罰金之罪（附表編號1部分），則
      依上開釋字第144號解釋意旨， 自毋庸為易科折算標準之
      記載。抗告人此部分所指，為無理由。
（二）再法律之解釋與適用，本應綜觀整體法律規定，一體為之
      ，而非以條號順序定其適用之順序。本件既毋庸諭知易科
      罰金之折算標準，已如前述，則抗告人指稱應以中華民國
      九十六年罪犯減刑條例之條號順序，決定法律適用之先後
      順序，要屬無據。
（三）又原裁定理由欄一第3行雖確有記載「... 所犯贓物等罪
      ... 」等語，惟自原裁定附表觀之，抗告人所犯4罪中，
      並未犯贓物罪，顯見原裁定係誤寫、誤繕，對抗告人之減
      刑並無影響。抗告人此部分所指，亦不足採。
（四）縱上所述，抗告意旨所指，既均不足採，足見本件抗告，
      為無理由，應予駁回。
據上論斷，應依刑事訴訟法第412條，裁定如主文。
中　　華　　民　　國　　96　　年　　11 　　月　　5　　日
 　　　　　　 刑事第４庭    審判長法　官  蔡秀雄
                                  法　官  鄭水銓
                                  法　官  周煙平
以上正本證明與原本無異。
不得再抗告。
                                  書記官  蕭麗珍
中　　華　　民　　國　　96　　年　　11　　月　　8 　　日
